# 递延收益科目，只不是只是与政府补助相关？盼，陈版主答复

提问人：suiniu2000 时间：2022-01-05 23:42:29
如题？

回答人：chenyiwei
在执行新收入准则后，原先在递延收益中核算的将转为营业收入的项目，均转入“合同负债”核算。
新租赁准则实施后，原租赁准则下对于售后租回构成融资租赁的情形，核算方法也有改变，不再确认递延收益，但是对于此前原准则下形成递延收益的原有租赁业务在新准则下可以继续沿用以往处理方法。
递延收益目前基本上只剩下了与政府补助相关的项目，以及历史上遗留下来的因原租赁准则下售后回租构成融资租赁而形成的递延收益。